臺灣高等法院臺南分院刑事裁定
110年度偵聲字第3號
聲  請  人  臺灣高等檢察署臺南檢察分署檢察官
被      告  劉盈源
選任辯護人  謝育錚律師
上列聲請人因被告違反國家機密保護法等案件，聲請延長羈押(1
10年度偵字第5號)，本院裁定如下：
    主  文
劉盈源羈押期間自民國壹佰壹拾年拾壹月拾日起，延長貳月，並
禁止接見、通信。
    理  由
一、聲請意旨略以：被告劉盈源因違反國家機密保護法等案件，
    涉犯民國108年5月10日修正前國家機密保護法第34條第1項
    之收集經依本法核定之國家機密罪、108年7月3日修正前國
    家安全法第5條之1第1項之意圖危害國家安全而為大陸地區
    設立之機構、團體交付關於公務上應秘密之文書罪、刑法第
    111條之收集關於國防應秘密之文書、圖畫、消息等罪，犯
    罪嫌疑重大，有事實足以認為有湮滅、偽造、變造證據或勾
    串共犯或證人之虞，前經本院裁定羈押後，羈押期間即將屆
    滿，而原羈押之上開羈押原因尚未消滅，仍有繼續羈押之必
    要，爰聲請裁定自110年11月10日起延長羈押2月，並禁止接
    見、通信等語。
二、按羈押被告，偵查中不得逾2月，審判中不得逾3月。但有繼
    續羈押之必要者，得於期間未滿前，經法院依第101條或第1
    01條之1之規定訊問被告後，以裁定延長之。在偵查中延長
    羈押期間，應由檢察官附具體理由，至遲於期間屆滿之5日
    前聲請法院裁定，刑事訴訟法第108條第1項定有明文。又按
    羈押之目的，在於確保刑事偵查、審判程序之完成及刑事執
    行之保全。被告究竟有無刑事訴訟法第101條、第101條之1
    所規定之羈押要件情形，應否羈押，以及羈押後其羈押原因
    是否仍然存在，有無繼續羈押之必要，事實審法院本得斟酌
    個案情節、訴訟進行程度及其他一切情形而為認定，故受羈
    押之被告除確有同法第114條所列經具保聲請停止羈押不得
    駁回之情形者外，其應否羈押或延長羈押，事實審法院自有
    認定裁量之權，苟無濫用其權限情形，即不得任意指為違法
    （最高法院108年度台抗字第698號裁定意旨參照）。
三、經查：
㈠、被告前因涉犯108年5月10日修正前國家機密保護法第34條第1
    項刺探或收集經依本法核定之國家機密罪，及刑法第111條
    第1項之刺探或收集關於中華民國國防應秘密之文書、圖畫
    、消息等罪嫌，犯罪嫌疑重大，且有事實足認為有逃亡之虞
    ，及有事實足認為有湮滅、偽造、變造證據或勾串共犯或證
    人之虞，符合刑事訴訟法第101條第1項第1款、第2款之羈押
    原因，並有羈押之必要，而經本院裁定自110年9月10日起執
    行羈押，並禁止接見、通信在案。
㈡、被告因涉犯108年5月10日修正前國家機密保護法第34條第1項
    之收集經依本法核定之國家機密罪、108年7月3日修正前國
    家安全法第5條之1第1項之意圖危害國家安全而為大陸地區
    設立之機構、團體交付關於公務上應秘密之文書罪、刑法第
    111條之收集關於國防應秘密之文書、圖畫、消息等罪嫌，
    經訊問後被告雖否認上開犯行，惟被告涉犯上開犯行，業據
    證人即共同被告陳建呈、王俊壹及證人曾恩翰、蔡明志、陳
    俊興、游曜光、胡家榮等人證述在卷，再參以被告供承其在
    大陸地區確有受「陳兆銘」之招待，曾帶同陳建呈至大陸地
    區討論博奕事業並介紹陳建呈認識「陳兆銘」，且確持有使
    用在其住處遭搜索扣案之小米手機，另其在大陸地區有認識
    一位可能是統戰部之人員，想要吸收其返臺後能協助刺探國
    防機密資料，並可換取報酬，之後其有注意有誰可以拿到這
    些機密資料，若該人比較困苦，其會暗示他如果可以拿到機
    密資料提供給大陸可以換取報酬，後有1名志願役之士官有
    交付其一內有機密資料之隨身碟等不利於已之供述。此外，
    並有檢察官延長羈押聲請書證據清單編號8、11至19所示及
    其他相關之非供述證據，暨扣案檢察官延長羈押聲請書證據
    清單編號20至23所示電腦主機、隨身碟、小米手機及隨身硬
    碟可資佐證，另前揭扣案電腦主機、隨身碟及隨身硬碟內之
    相關圖片、作戰計畫等資料，屬國家機密亦屬軍事機密等情
    ，有檢察官延長羈押聲請書證據清單編號9、10、24所示各
    該函文等件在卷可參，堪認被告涉犯上開犯行，犯罪嫌疑重
    大。
㈢、又本案依卷內證據，被告復供陳上開在其住處遭搜索扣案之
    隨身硬碟1個，係真實姓名年籍不詳名為「吳錦坤」之陸軍
    步校教官所交付，另上開在其住處遭搜索扣案之隨身碟1個
    ，係真實姓名年籍不詳名為「鄒旻龍」之軍職人員所介紹之
    志願役士官所交付，則「吳錦坤」、「鄒旻龍」及所謂之志
    願役士官究為何人，自有查明之必要，另本案相關中華民國
    國防應秘密之文書、圖畫、消息等國家機密究係何人以何方
    式收集取得，亦待查明，顯示本案仍有其他共犯亟待追查，
    而被告又否認犯行，所述並存有避重就輕之情，經核復與證
    人陳建呈之證述存有諸多不一之處，被告為脫免刑責，希冀
    其他亟待追查之共犯及證人陳建呈等人能為有利於己之證述
    ，自有使其他亟待追查之共犯及證人陳建呈等人為有利於己
    之證述，雖陳建呈現遭羈押並禁止接見通訊，惟依訴訟進行
    的程度，陳建呈隨時可能經解除禁止接見通訊，因而有與其
    等串證之高度可能性，另上開在被告住處遭搜索扣案之隨身
    硬碟及隨身碟各1個，原又已遭被告刪除相關檔案資料，顯
    見被告前已有湮滅證據之情，是堪認有事實足認為被告有煙
    滅證據、勾串共犯或證人之虞。
㈣、另考量被告否認上開犯行，且其涉嫌收集關於中華民國國防
    應秘密之文書、圖畫、消息及經依國家機密保護法核定之國
    家機密甚多，危害臺灣地區之國家安全甚鉅，經權衡國家刑
    事司法權之有效行使、國家安全及公共利益、被告人身自由
    之私益及防禦權受限制之程度等情，又本案尚須調閱、查核
    被告及共同被告陳建呈之資金流向，以追查其他涉案之共犯
    ，且本案相關中華民國國防應秘密之文書、圖畫、消息等國
    家機密究係何人以何方式收集取得，亦待查明，認本案仍有
    羈押被告之必要性，且羈押尚無從以具保、責付或限制住居
    等手段替代，在目的與手段間之衡量並無明顯違反比例原則
    之情形，亦無刑事訴訟法第114條所定如經具保聲請停止羈
    押，不得駁回之情形。
四、綜上所述，本件刑事訴訟法第101條第1項第2款之羈押原因
    仍然存在，被告有延長羈押之必要，本件聲請核無不合，爰
    依刑事訴訟法第101條第1項第2款之規定，裁定被告羈押期
    間應自110年11月10日起延長羈押2月，並禁止接見、通信。
五、依刑事訴訟法第108條第1項、第5項，裁定如主文。 　　
中　　華　　民　　國　　110 　年　　11　　月　　4 　　日
                   刑事第四庭   審判長法　官  郭玫利
                                      法　官  曾子珍
                                      法　官  陳金虎
以上正本證明與原本無異。
如不服本裁定，應於收受本裁定後五日內向本院提出抗告狀。
　　　　　　　　　　　　　　　　　　  書記官  蘇文儀 
中　　華　　民　　國　　110 　年　　11　　月　　4 　　日